臺灣高等法院臺中分院民事裁定　　　　　100年度抗字第297號
抗　告　人　田文吉
相　對　人　陳金滿
上列當事人間聲明異議事件，抗告人對於中華民國100年6月8日
臺灣苗栗地方法院100年度執事聲字第17號裁定提起抗告，本院
裁定如下：
    主  文
抗告駁回。
抗告程序費用由抗告人負擔。
    理  由
一、抗告意旨略以：抗告人於民國（下同）95年4月18日已與相
    對人切割合夥關係。且相對人所持本票2紙為抗告人所失竊
    之物件，有苗栗縣警察局大湖分局大湖派出所報案三聯單影
    本1紙可憑，該2紙本票所示合計新台幣（下同）180萬元本
    票債權並不存在。又相對人所提協議書房地產合夥契約有經
    過加工偽造，其中「伍拾萬」元之「伍拾」兩字明顯經過塗
    改；且相對人提出之87年1月19日協議書及不動產買賣契約
    書全屬偽造。抗告人並未欠相對人任何金錢，為此提起抗告
    ，請求廢棄原裁定云云。
二、按假扣押之裁定，係債權人就金錢請求或得易為金錢請求之
    請求，認有日後不能強制執行或甚難執行之虞，欲保全強制
    執行，聲請法院於本案繫屬前或繫屬後判決前，先就本案請
    求裁定准許「暫時」強制執行者。該債權人之權利是否存在
    ，猶待其本案請求經法院實質審查後予以裁判始能確定。
三、經查，本件相對人主張其與抗告人於86年6月25日共同購買
    苗栗縣大湖鄉○○段762-198、762-328、762-214、762-326
    、762-6、762-7、762-8、762-9、762-10地號等9筆土地，
    總價350萬元，另支出代書費、契稅、印花稅、介紹人費用
    等10萬元，合計360萬元，兩造各支出2分之1即180萬元，上
    開土地登記於抗告人名下，抗告人則簽發交付面額50萬元及
    130萬元之本票各1紙予相對人，惟迄今尚未給付相對人180
    萬元。又同段762-326地號土地於87年4月14日遭大湖農會查
    封拍賣，另同段762-214號土地於同年7月27日亦遭苗栗縣稅
    捐處查封，認有日後不能強制執行或甚難執行之虞，爰聲請
    就抗告人之財產，於50萬元之範圍內為假扣押裁定等語，並
    提出協議書房地產合夥契約、切結書、協議書、存證信函各
    1件、本票2紙、不動產買賣契約書1件等影本及土地登記謄
    本等為證，已就其請求及假扣押之原因為釋明，惟其釋明尚
    有不足，原法院司法事務官乃命其供擔保以補釋明之不足而
    准予假扣押，即無不合。至於抗告意旨所爭執者，係有關相
    對人請求之實體權利存否之事項，揆諸前揭說明，應待本案
    訴訟實體審查，經法院裁判後始能確定，尚非本件假扣押法
    院所能審酌，抗告人據以抗告，即無理由。原裁定認原法院
    司法事務官所為處分，並無不當，駁回抗告人之異議，洵屬
    正當。抗告意旨，仍執前詞，指摘原裁定不當，聲明廢棄，
    為無理由，應予駁回。
據上論結，本件抗告為無理由，依民事訴訟法第495條之1第 1項
、第449條第1項、第95條、第78條，裁定如主文。
中    華    民    國    100    年    7   月    19     日
                 民事第七庭    審判長法  官  饒鴻鵬
                                     法  官  李平勳
                                     法  官  張瑞蘭
以上正本係照原本作成。
不得再抗告。
                                     書記官  康孝慈
中    華    民    國   100    年    7     月    20    日
                                                      Ｓ